# 请教大家！关于剧本费用的处理问题

提问人：要疯了的奥迪特 时间：2017-08-22 16:28:38
请教各位大侠 如果剧本就是公司员工自己写的 员工无偿把版权给了公司 公司然后卖了版权收取了版权费 这样导致收入无对应成本 这种情况审计的话要如何处理？如果公司自己做账又应该如何处理？

回答人：chenyiwei
这种情况首先要明确员工写剧本是否为职务行为？如果是职务行为，则公司是为此支付了薪酬的，应将薪酬和其他相关成本合理分摊到该剧本的成本中；如果不是职务行为，则按受赠处理，按受赠时的公允价值（可参考后续出售价格）确定入账价值，贷方科目根据具体情况确定（可能为营业外收入）。